【裁判字號】    97,交聲,1312
【裁判日期】    980526
【裁判案由】    聲明異議
【裁判全文】
臺灣臺南地方法院交通事件裁定        97年度交聲字第1312號
移送機關    交通部公路總局嘉義區監理所臺南監理站
異議人即
受處分人    甲○○
上列受處分人因違反道路交通管理處罰條例案件，對於交通部公
路總局嘉義區監理所臺南監理站民國97年12月23日所為之裁決處
分（處分案號：嘉監南字第裁74-MM0000000號），聲明異議，本
院裁定如下：
    主  文
異議駁回。
    理  由
一、原處分意旨略以：異議人即受處分人甲○○（下稱異議人）
    駕駛車牌號碼５６７５－ＪＹ號自用一般小客車，於民國九
    十七年六月二日十一時四十七分許行經臺南縣一七八線與國
    道三號善化交流道南下匝道口闖紅燈，為該路口所設置之自
    動照相儀器拍照後經臺南縣警察局交通警察隊員警逕行製單
    舉發。嗣經移送機關即交通部公路總局嘉義區監理所臺南監
    理站，依道路交通管理處罰條例第五十三條第一項、第六十
    三條第一項第三款，裁處異議人罰鍰新臺幣（下同）五千四
    百元，並記違規點數三點等語。
二、本件異議意旨略以：異議人從頭至尾皆未見到與違規事實相
    關之證據，異議人是否有違規亦未可知，交通違規事件中誤
    植、誤判、誤寫，在新聞中時有所聞，舉發單位自應就異議
    人違規之事實舉證；本件舉發通知單其寄存送達程序亦不合
    法，該送達證書送達之地址係臺南市○區○○路４７５號，
    為異議人之住所，異議人已在該處所設籍數年及居住數年，
    每日均在該址出入，該址門前並無障礙物並設有信箱，若真
    有送達通知書黏貼於門首斷無不見之理，異議人亦每天會巡
    視信箱，若有送達通知書，亦可即時發現。故異議人未見任
    何送達證書，顯見該寄存送達證並未完成，致異議人未接獲
    罰單，而如期繳款。因而為此聲明異議，請求撤銷原處分等
    語。
三、按汽車駕駛人，行經有燈光號誌管制之交岔路口闖紅燈者，
    處一千八百元以上五千四百元以下罰鍰，並記違規點數三點
    ，道路交通管理條例第五十三條第一項及第六十三條第一項
    第三款分別定有明文。又按汽車行駛至交岔路口，其行進、
    轉彎，應遵守燈光號誌；車輛面對圓形紅燈表示禁止通行，
    不得超越停止線或進入路口，道路交通安全規則第一百零二
    條第一項第一款、道路交通標誌標線號誌設置規則第二百零
    六條第五款亦分別定有明文。而關於「闖紅燈」之認定，於
    無繪設路口範圍者：以車輛無視於紅燈警示，而有穿越路口
    之企圖，其車身並已伸越停止線並足以妨害其他方向人（若
    有行人穿越道）、車通行者，亦以闖紅燈論處；若僅車身伸
    越停止線則以不遵守標線指示視之，業經交通部八十二年四
    月二十二日以交路（８２）字第００９８１１號函釋甚明。
    是汽車駕駛人於行經設有行車管制號誌及停止線之路口而有
    超越停止線之情形，自應視該車輛超越停止線時之速度、超
    越之距離、紅燈亮起之時間及有無妨礙他人通行等各項因素
    ，綜合判斷駕駛人是否有超越停止線或進入路口之情事而違
    反紅燈號誌設置目的。再按處理違反道路交通管理事件，有
    關文書送達之程序，依行政程序法之規定，違反道路交通管
    理事件統一裁罰基準及處理細則第五條定有明文。而依行政
    程序法第六十八條第一項、第七十四條第一項、第二項規定
    ：送達由行政機關自行或交由郵政機關送達；送達不能依前
    二條規定為之者，得將文書寄存送達地之地方自治或警察機
    關，並作送達通知書兩份，一份黏貼於應受送達人住居所、
    事務所、營業所或其就業處所門首，另一份交由鄰居轉交或
    置於該送達處所信箱或其他適當位置，以為送達；前項情形
    ，由郵政機關為送達者，得將文書寄存於送達地之郵政機關
    。至於受送達人實際於何時受領該送達文書，均與合法送達
    之效力不生影響。
四、經查：
(一)、異議人駕駛車牌號碼５６７５－ＪＹ號自用一般小客車，於
    九十七年六月二日十一時四十七分許行經臺南縣一七八線與
    國道三號善化交流道南下匝道口闖紅燈，為該路口所設置之
    自動照相儀器拍照後經臺南縣警察局交通警察隊員警逕行製
    單舉發等情，有臺南縣警察局九十七年六月十四日南縣警交
    字第ＭＭ0000000號舉發違反道路交通管理事件通知
    單一紙及違規採證照片二幀附卷可稽。
(二)、又觀諸卷附違規採證照片二幀所示，第一張照片紅燈已亮起
    ，顯示之數據為「Ｒ０１１」，表示其在燈號轉換為紅燈已
    過一點一秒之時，異議人所駕駛之汽車車身前、後輪均已越
    過停止線；再由第二張照片以觀，此時顯示之數據為「Ｒ０
    ２１」、「Ｖ＝４４」，則表示於紅燈亮起後二點一秒時，
    該違規車輛猶以時速四十四公里繼續往前行駛，且依該幀照
    片可知是時該自小客車，已經過右側交流道匝道交岔路口，
    異議人上開車輛顯已通過道路中線穿越路口等情明確，堪認
    異議人之車輛於紅燈亮起一點一秒時，並未停止於停止線前
    ，且於紅燈啟亮後二點一秒時，猶繼續以時速四十四公里之
    速度向前行駛，顯見異議人並無停止之意思，穿越該交岔路
    口，有礙其他方向之人、車通行至明，揆諸前揭說明，異議
    人所駕駛車輛確有闖越紅燈之違規行為無訛。
(三)、至異議人另辯稱：伊已在該送達處所設籍數年及居住數年，
    每日均在該址出入，該址門前並無障礙物並設有信箱，若真
    有送達通知書黏貼於門首斷無不見之理；伊亦每天會巡視信
    箱，若有送達通知書，亦可即時發現云云。然經本院函詢中
    華郵政股份有限公司臺南郵局結果，該局回函稱：本局投遞
    人員於九十七年六月十九日及六月二十日投遞兩次未能妥投
    後，九十七年六月二十三日已將郵件轉至本轄永樂郵局寄存
    ，同日並依規定製作送達通知書兩份，一份黏貼於應受送達
    人住居所門首，另一份置於該受送達處所信箱以為送達。本
    掛件，因收件人逾期未至局領取，目前仍留存於永樂郵局一
    節，有中華郵政股份有限公司臺南郵局九十八年三月二日南
    郵字第０９８０２０００６９號函及臺南縣警察局交通隊送
    達證書各一紙在卷可參。
(四)、另衡以郵政機關係經常對外處理大量郵務之送達機關，有一
    定監督機制，所為送達郵件業務程序應係客觀而難以作假，
    且郵政機關與異議人當無嫌隙，亦不至憑空捏造上開送達經
    過。堪認本件舉發通知單已由中華郵政股份有限公司投遞人
    員於九十七年六月二十三日，按異議人之住居所地址「臺南
    市○區○○里○○路４７５號」為投送，因未能獲會晤本人
    ，亦無受領文書之同居人或受雇人，乃依規定於同日將該件
    文書寄存於永樂郵局，在寄存之前，投遞人員並已依規定製
    作送達通知書二份，一份黏貼於應受送達人住所門首，一份
    置於受送達處所信箱或適當位置。綜此，本件舉發通知單既
    已依寄存送達之方式完成送達程序，縱異議人事後因故未向
    郵政機關領取該舉發通知單，亦不影響上開舉發通知單已合
    法送達之效力。異議人又未能提出對其有利之相關證據供法
    院調查，僅空言指摘送達程序不合法，尚屬無據。
五、綜上所述，異議人於上述時、地，駕駛車牌號碼５６７５－
    ＪＹ號自小客車，行經有燈光號誌管制之交岔路口闖越紅燈
    之違規行為，堪以認定。則移送機關依道路交通管理處罰條
    例第五十三條第一項、第六十三條第一項第三款及違反道路
    交通管理事件統一裁罰基準表之規定，認異議人逾應到案期
    限（九十七年七月十四日）六十日以上，而於九十七年十二
    月二十三日裁處異議人罰鍰五千四百元，並記違規點數三點
    ，於法並無違誤。是本件異議人之異議為無理由，應予駁回
    。
六、據上論斷，應依道路交通管理處罰條例第八十七條第二項，
    道路交通案件處理辦法第十九條，裁定如主文。
中    華    民    國    98    年     5    月    26    日
                        交通法庭法  官  陳金虎
以上正本證明與原本無異。
如不服本裁定應於送達後5日內向本院提出抗告狀（應附繕本）
。
                                書記官  蔡明峰
中    華    民    國    98    年    5     月    26    日


司法院資訊處製作；財團法人民間司法改革基金會備份。
